【裁判字號】    89,上易,270
【裁判日期】    890510
【裁判案由】    竊盜
【裁判全文】
臺灣高等法院臺中分院刑事判決                八十九年度上易字第二七０號
    上  訴  人  臺灣臺中地方法院檢察署檢察官
    被      告  乙○○
右上訴人因被告竊盜案件，不服臺灣彰化地方法院八十八年度易字第一０四八號中華
民國八十八年十二月七日第一審判決（起訴案號：臺灣彰化地方法院檢察署八十八年
度偵字第四四二四號、第五五八二號；併案案號：同署八十八年度偵字第八四六二號
），提起上訴，本院判決如左：
      主  文
原判決撤銷。
乙○○連續攜帶兇器、踰越門扇竊盜，累犯，處有期徒刑貳年。
扣案摺疊刀壹把、十字起子貳支、鐵鑿壹支、鐵鎚壹支；鐵鎚一支、螺絲起子一支；
萬能板手一支、螺絲起子一支；大鐵撬一支、小鐵撬一支、鉗子三支、剪刀一支、固
定板手一支等物均沒收。
      事  實
一、乙○○前曾於民國（下同）八十五年及八十六年間，因麻醉藥品管理條例案件，
    先後經原審判處有期徒刑四月、六月確定，分別於八十六年四月二十日及同年七
    月二十一日執行完畢。又基於意圖為自己不法所有之概括犯意，於附表所示之時
    間、地點，以附表各該編號內所示之方法，分別竊取陳姓屋主、台灣省公路局第
    二區工程處彰化工程段、己○○、曄輝實業有限公司等人之財物，嗣於附表編號
    一、二、五所示之時地（見犯罪方法欄內）為警逮獲，經解送臺灣彰化地方法院
    檢察署為檢察官飭回或限制住居，經原審法院依法發布通緝後，迨至八十八年十
    一月六日始為彰化縣警察局員林分局緝獲到案。案經彰化縣警察局北斗分局報請
    臺灣彰化地方法院檢察署檢察官偵查起訴及由臺灣彰化地方法院檢察署檢察官函
    送原審併案審理。
二、乙○○另基於同上意圖為自己不法所有之概括犯意，又連續再為下列四次之竊盜
    犯行，經臺灣彰化地方法院檢察署檢察官移送本院併辦（臺灣彰化地方法院檢察
    署八十八年度偵字第九五六四、一０二三五、一０九五二號；同署八十九年度偵
    字第六、三二三、五五五號）。
    (一)、於八十八年九月十四日十五時三十分許，夥同許家宏（另由臺灣彰化地方法
        院檢察署檢察官偵辦）至彰化縣溪湖鎮河東里之開天宮內，共同以可當兇器
        使用之鐵鎚一支、螺絲起子一支竊取庚○○所有鋁門窗材料四條，經彰化縣
        警察局溪湖分局查獲，並扣得鐵鎚、螺絲起子各一支。
    (二)、於八十八年九月十五日十三時三十分許，夥同許哲翔（另由臺灣彰化地方法
        院檢察署檢察官偵辦）至彰化縣二林鎮○○路四０一號，共同以可當兇器使
        用之萬能板手一支、螺絲起子一支欲竊取丙○○所有之鋁門窗材料，於已著
        手竊盜但尚未得手之時，即被發覺報請彰化縣警察局二林分局派警前往查獲
        ，並扣得萬能板手、螺絲起子各一支。
    (三)、於八十八年九月二十一日九時許，至彰化縣埤頭鄉○○路三０二號，竊取丁○○所有鋁條二袋（共重約二十二公斤），得手後售予不知情之周碧珠，得
        款四百四十元花用，經彰化縣警察局北斗分局查獲。
    (四)、於八十八年十月二日十五時許，夥同黃原龍（另由臺灣雲林地方法院檢察署
        檢察官偵辦）至雲林縣林內鄉○○路十七號，共同以可當兇器使用之大鐵撬
        一支、小鐵撬一支、鉗子三支、剪刀一支、固定板手一支竊取美冠紡織廠所
        有之大白鐵染紗筒管一支、小白鐵染紗筒管二百五十支、白鐵圓筒一個，經
        雲林縣警察局斗六分局當場查獲，並扣得大鐵撬一支、小鐵撬一支、鉗子三
        支、剪刀一支、固定板手一支。
      理  由
一、右揭事實一部份（即附表編號(一)至(五)），訊據被告乙○○除矢口否認附表編號(四)
    之犯行外，其餘四次竊盜均坦承不諱。附表編號(四)部份，雖其矢口否認犯行，辯
    稱：該部機車係伊在八十八年八月二十二日上午八時許，於埤頭國小向綽號「建
    志」之人所借得，並非伊偷取云云。然被告此部份五次竊盜犯行，除其所坦承之
    四次，核與被害人台灣省公路局第二區工程處彰化工程段之職員蔡民雄、曄輝實
    業有限公司負責人戊○○等人指述之情節以及證人壬○○證述之情節相符，且有
    贓物認領保單三張、照片八幀附卷可稽，及摺疊刀一把、十字起子二支、鐵鑿一
    支、鐵鎚一支等犯案工具扣案佐證。而上開扣案物經原審當庭勘驗結果，客觀上
    均係具有危險性得作為凶器使用，有原審八十八年八月二十六日筆錄足憑。至附
    表編號(四)之事實，則據被害人己○○於警訊時指述該車確係失竊之車輛無誤，並
    有贓物認領保管單一件，照片二張等物附卷，而該部機車既係於附表編號(四)所示
    之時地失竊，且為警查獲時係在被告支配持有之中，復以被告並未能提供名為「
    建志」者之年籍資料以供查證，既無其他證據足以證明該部機車先遭他人竊取後
    ，始再由名為「建志」之人處移入被告支配持有之下，是以被告前開所辯之詞，
    當無可採，該部機車應係被告所竊取，要無庸疑。
二、右揭事實二部份，訊據被告乙○○除對於(二)所示之犯行加以否認，辯稱：伊只與
    許哲翔一同前往現場查看，並未著手竊取云云外，餘(一)、(三)、(四)等三次犯行則供
    認不諱。惟關於(二)所示之犯行，被告既不諱言夥同許哲翔至現場，而當時確已著
    手竊盜但尚未得手之事實，則據共同被告許哲翔供述甚明，被告否認著手，不足
    遽採。而此事實二部份之四次竊盜，除分別經共同被告許家宏、許哲翔、黃原龍
    就各該(一)、(二)、(四)供證無誤外，並經被害人庚○○、丙○○、丁○○、美冠紡織
    廠課長辛○○等人指訴屬實，且有各該被查獲之贓物分別發還失主領回之單據在
    卷及經警扣得之行竊工具扣案可稽，其中(三)部份亦據周碧珠陳明確在不知情之情
    況下向被告買受贓物無訛，事證亦極為明確。
三、綜上所述，本件有為如事實所載之共九次竊盜犯行，事證確鑿，被告否認其中部
    份犯行，所辯無非卸責之詞，不足遽採，其犯行均堪認定。核被告所為，附表編
    號(一)、(二)部分，係犯刑法第三百二十一條第一項第二款、第三款之加重竊盜罪；
    附表編號(三)、(五)部分，係犯同條項第二款之加重竊盜罪；事實二之(一)、(二)、(四)部
    份，係犯同條項第三款之加重竊盜罪；附表編號(四)及事實二之(三)部分，係犯同法
    第三百二十條第一項之竊盜罪。被告先後九次竊盜犯行，時間緊接，所犯罪名及
    犯罪之基本構成要件均相同，顯係基於概括犯意反覆為之，應依刑法第五十六條
    連續犯之規定，論以情節較重之連續攜帶兇器踰越門扇竊盜罪，並加重其刑。公
    訴人在原審函送併案審理如附表編號(三)、(四)、(五)部分，及在本審函送併辦之事實
    二部份，因與起訴如附表編號(一)、(二)部分有連續犯之裁判上一罪關係，基於審判
    不可分原則，自為起訴效力所及，而應併予審究。被告前於八十五年及八十六年
    間，因麻醉藥品管理條例案件，先後經原審判處有期徒刑四月、六月確定，分別
    於八十六年四月二十日及同年七月二十一日執行完畢，此有被告全國前案紀錄表
    一件可憑，其於有期徒刑執行完畢後五年以內再犯有期徒刑以上之本罪，為累犯
    ，依法應再遞加其刑。
四、原審原審判處被告罪刑，雖非無見，然查：原審判決未及就被告所犯如事實二經
    臺灣彰化地方法院檢察署檢察官移送本院併辦部份，予以論究，容有未合。檢察
    官據此提起上訴，為有理由，應由本院予以撤銷改判。爰審酌被告之品行、犯罪
    之動機、目的、手段、所得利益及犯罪後坦承部分犯行，態度尚稱良好等一切情
    狀，判處有期徒刑貳年，並將被告或共同被告所有且係供犯罪所用之扣案之摺疊
    刀一把、十字起子二支、鐵鑿一支、鐵鎚一支（為起訴案件所扣押）；鐵鎚一支
    、螺絲起子一支（隨共同被告庚○○案件扣押）；萬能板手一支、螺絲起子一支
    （隨共同被告許哲翔案件扣押）；大鐵撬一支、小鐵撬一支、鉗子三支、剪刀一
    支、固定板手一支（隨共同被告黃原龍案件扣押）等物，均併予宣告沒收。
五、據上論斷，應依刑事訴訟法第三百六十九條第一項前段、第三百六十四條、第二
    百九十九條第一項前段，刑法第三百二十一條第一項第二款、第三款、第五十六
    條、第四十七條、第三十八條第一項第二款，判決如主文。
六、本案經檢察官甲○○到庭執行職務。
中      華      民      國    八十九     年      五       月    十      日
                                  臺灣高等法院臺中分院刑事第八庭
                                        審判長法  官  羅  得  村
            法  官  劉  榮  服
                                              法  官  古  金  男
右正本證明與原本無異。
不得上訴。
                                              書記官  茆  亞  民
中      華      民      國    八十九     年      五       月    十二    日
刑法第三百二十一條第一項、及第二項：
犯竊盜罪而有左列情形之一者，處六月以上五年以下有期徒刑：
附    表：
┌──┬────┬──────┬────┬───────────────┐
│編號│犯罪時間│犯罪地點    │被害人  │犯      罪      方      法    │
├──┼────┼──────┼────┼───────────────┤
│(一)  │八十八年│彰化縣北斗鎮│陳姓屋主│上揭時地，乙○○持其所有客觀上│
│    │四月十九│興農路二段一│（人在國│具有危險性可供作凶器使用之摺疊│
│    │日七時三│四一巷三八號│外，委託│刀一把、紅柄十字起子一支，踰越│
│    │十分許  │            │鄰人鄭銀│門扇進入該處空屋內，拆卸該處之│
│    │        │            │瑞代管）│鋁窗四個，得手後準備現場將鋁窗│
│    │        │    │        │拆散，為鄰人壬○○發覺報警而當│
│    │        │            │        │場查獲。                      │
├──┼────┼──────┼────┼───────────────┤
│(二)  │八十八年│彰化縣溪州鄉│台灣省公│上揭時地，乙○○持其所有客觀上│
│    │五月二十│水尾村西螺大│路局第二│具有危險性可供作凶器使用之鐵鑿│
│    │三日十八│橋北端台灣省│區工程處│、十字起子、鐵鎚各一支，踰越該│
│    │時二十分│公路局宿舍  │彰化工程│無人居住之宿舍門扇，侵入該宿舍│
│    │許      │            │段      │內拆卸鋁製門窗共十四組，得手後│
│    │        │            │        │隨即拆卸成段，適為巡邏員警發覺│
│    │        │            │        │當場查獲。                    │
├──┼────┼──────┼────┼───────────────┤
│(三)  │八十八年│彰化縣埔心鄉│曄輝實業│上揭時地，乙○○踰越門扇侵入曄│
│    │七月下旬│南館村四湳路│有限公司│輝公司內，於一樓拆卸鋁窗七組、│
│    │某日十時│二六五號    │        │再於二樓拆卸鋁窗四組，得手後旋│
│    │許      │            │        │即以機車再走併予變賣。        │
├──┼────┼──────┼────┼───────────────┤
│(四)  │八十八年│彰化縣北斗鎮│己○○持│上揭時地，乙○○竊取引擎號碼三│
│    │八月十六│中山路環球保│有使用（│ＸＲ－０三０七一五號機車一部（│
│    │日二十三│齡球館後方  │陳憲正所│原懸掛車牌ＫＱＥ－九五０號），│
│    │時許    │            │有）    │得手後供己使用。嗣於附表編號五│
│    │        │            │        │之時地為警查獲。              │
├──┼────┼──────┼────┼───────────────┤
│(五)  │八十八年│彰化縣埔心鄉│曄輝實業│上揭時地，乙○○騎乘附表編號四│
│    │八月二十│南館村四湳路│有限公司│號所示之機車抵達該處，踰越門扇│
│    │二日十時│二六五號    │        │侵入曄輝公司內，於三樓拆卸鋁窗│
│    │許      │            │        │三組、落地門二片、鋁門一組，得│
│    │        │            │        │手後尚未離開現場時，適為警發覺│
│    │        │        │        │，乙○○立即翻牆逃逸，經警追捕│
│    │        │            │        │後逮獲。                      │
└──┴────┴──────┴────┴───────────────┘
                                                                        Ｏ


司法院資訊處製作；財團法人民間司法改革基金會備份。
